【裁判字號】    89,易,1690
【裁判日期】    890728
【裁判案由】    詐欺
【裁判全文】
臺灣臺南地方法院刑事判決                        八十九年度易字第一六九○號
    公  訴  人  台灣台南地方法院檢察署檢察官
    被      告  乙○○○
右列被告因詐欺案件，經檢察官提起公訴（八十九年度偵字第四三二七號），本院判
決如左：
    主      文
乙○○○連續意圖為自己不法之所有，以詐術使人將本人之物交付，累犯，處有期徒
刑壹年。
    事      實
一、乙○○○（曾於民國八十一年間因違反麻醉藥品管理條例案件，經台灣高等法院
    台南分院判處有期徒刑六年確定，並於八十六年八月三日執行完畢）基於意圖為
    自己不法所有之概括犯意，於八十六年九月初某日，向甲○○諉稱欲與其合夥參
    加一互助會，每會新台幣（下同）一萬元，內標利息固定為二千元，每月十日及
    二十五日標會，每半年加標一次，致甲○○陷於錯誤，自八十六年九月十日起，
    每月如期交付其四千元，迄八十七年六月二十五日止，共計交付八萬八千元；乙
    ○○○復承繼上開犯意，於八十七年二月間某日，再向甲○○諉稱其友人另有召
    集一互助會，每會五千元，外標利息固定為六百元，致甲○○陷於錯誤同意參加
    ，而每月如期如交付其五千元，共交付五期計二萬五千元。嗣因甲○○屢次要求
    乙○○○提供會單，乙○○○一再推諉無法提出，甲○○始知受騙。
二、案經甲○○訴請台灣台南地方法院檢察署檢察官偵查起訴。
    理      由
一、訊據被告乙○○○矢口否認前開犯行，辯稱：係伊向告訴人借錢繳納以前伊自行
    跟會之死會會款，並未邀告訴人甲○○合夥參加互助會云云。惟查，右揭事實，
    業據告訴人甲○○指訴歷歷，且有告訴人與被告對話之錄音帶一捲及譯文一份附
    卷可參，而於該對話中，被告坦認確曾詐邀告訴人合夥參加互助會，況告訴人甲
    ○○曾另陸續借款與被告乙○○○合計達六萬五千元，此亦經告訴人陳述甚明，
    告訴人既就被告諉稱欲與其合夥參加互助會之事實與借款之事實分別陳述，足見
    告訴人就右揭事實之陳述屬實，此外，復有證人蘇雪朱、林妙美於偵查中之指證
    可佐，被告空言否認，無足採信，本件事證明確，被告犯行堪予認定。
二、核被告乙○○○所為，係犯刑法第三百三十九條第一項之詐欺取財罪。被告先後
    二次犯行，時間緊接，手段相同，觸犯構成要件相同之罪名，顯係基於概括犯意
    反覆為之，應依連續犯之規定論以一罪，並加重其刑。又被告前曾於八十一年間
    因違反麻醉藥品管理條例案件，經台灣高等法院台南分院判處有期徒刑六年確定
    ，有台灣高等法院被告全國前案紀錄表在卷可憑，其於五年以內，再犯有期徒刑
    以上之本罪，違累犯，應依法遞加重其刑。爰審酌被告犯罪之動機、目的、手段
    、詐取之金額、對被害人所生之損害及犯後不知悔悟，猶狡詞卸責，態度不佳等
    一切情狀，量處如主文所示之刑。
據上論斷，應依刑事訴訟法第二百九十九條第一項前段，刑法第五十六條、第三百三
十九條第一項、第四十七條，罰金罰鍰提高標準條例第一條前段，判決如主文。
中     華     民     國      八十九      年     七    月     二十八     日
                             台灣台南地方法院刑事第二庭
                                     法  官
附錄法條：
刑法第三百三十九條第一項：
意圖為自己或第三人不法之所有，以詐術使人將本人或第三人之物交付者，處五年以
下有期徒刑、拘役或科或併科一千元以下罰金。
                                                                        ８


司法院資訊處製作；財團法人民間司法改革基金會備份。
